臺灣新竹地方法院交通事件裁定　　　　　　　　　　九十三年度交聲字第一○八號
　　移送機關　交通部公路總局新竹區監理所
　　異議人即
　　受處分人　甲○○　男　三十.
右列受處分人因違反道路交通管理處罰條例案件，對於交通部公路總局新竹區監理所
中華民國九十三年四月二十七日竹監自字第裁五○─Ｅ00000000號裁決處分
，聲明異議，本院裁定如左：
    主  文
異議駁回。
    理  由
一、按受處分人，不服第八條主管機關所為之處罰，得於接到裁決書之翌日起二十日
    內，向管轄地方法院聲明異議；又交通法庭認為聲明異議無理由者，應以裁定駁
    回之，道路交通管理處罰條例第八十七條第一項及道路交通案件處理辦法第十九
    條分別定有明文。
二、次按汽車駕駛人飲酒後其吐氣所含酒精成份超過每公升○．二五毫克以上者，不
    得駕車，道路交通安全規則第一百十四條第二款亦定有明文。再按汽車駕駛人，
    駕駛汽車經測試檢定酒精濃度超過規定標準者，處新臺幣（下同）一萬五千元以
    上六萬元以下之罰鍰，並當場移置保管其車輛及吊扣其駕駛執照一年；因而肇事
    致人受傷者，並吊扣其駕駛執照二年；致人重傷或死亡者，吊銷其駕駛執照，並
    不得再考領，道路交通管理處罰條例第三十五條第一項第一款亦定有明文。而是
    否已達重傷之程度，自應依刑法第十條第四項之規定認定之。
三、原處分意旨略以：異議人即受處分人甲○○於民國九十二年六月七日十三時四十
    五分許，駕駛車牌號碼ＪＧ—一二五五號自用小客車，行經新竹縣新豐鄉○○路
    ○段一百二十號前時，撞上路邊停放車牌號碼ＱＲ—六八七○號自小貨車，再導
    致被害人蕭熒楣受撞擊而倒在路邊，並受有重傷，經警到場處理，並於同日十四
    時二十四分許測得異議人吐氣所含酒精濃度為每公升一‧一五毫克，遂經新竹縣
    警察局竹北分局竹崎派出所員警以異議人有違反前揭道路交通管理處罰條例第三
    十五條第一項第一款規定之行為，填製新竹縣警察局竹縣警交字第Ｅ00000
    000號舉發違反道路交通管理事件通知單而舉發異議人上開違規情事。嗣異議
    人於應到案日期前向原處分機關提出申訴，經原處分機關請舉發單位即新竹縣警
    察局竹北分局調查結果，仍認異議人有前開違規行為，原處分機關乃依前揭道路
    交通管理處罰條例第三十五條第一項第一款、違反道路交通管理事件統一裁罰基
    準及處理細則第四十四條第一項暨基準表之規定，於九十三年四月二十七日裁處
    異議人四萬九千五百元之罰鍰，並吊銷其駕駛執照，終生禁考。
四、聲明異議意旨略以：我有酒醉駕車，當天是因趕著回家，後面又有大卡車要超車
    ，我往旁邊閃，發覺時已來不及，就直接撞上貨車，我並沒有踩煞車。後來有人
    把我叫醒，說我撞到人，我有下車去看，被害人倒在路邊。而案發當時路旁貨車
    停車位置不當，才會導致我撞到貨車再誤傷人，且本件尚未送交通鑑定釐清責任
    ，員警又非醫生，何故開罰單強調酒醉致人受重傷？倘若因此吊銷駕照、終生禁
    考，將影響日後生計甚鉅云云。
五、經查：
（一）本件異議人即受處分人甲○○於九十二年六月七日十三時四十五分許，駕駛車
      牌號碼ＪＧ—一二五五號自用小客車，行經新竹縣新豐鄉○○路○段一百二十
      號前時，撞上路邊停放車牌號碼ＱＲ—六八七○號自小貨車而肇事，並導致被
      害人蕭熒楣因此倒在路邊，經警到場處理，並於同日十四時二十四分許測得異
      議人吐氣所含酒精濃度為每公升一‧一五毫克等情，為異議人所不否認，且有
      酒精濃度測定結果、刑法第一百八十五條之三案件測試觀察紀錄表、道路交通
      事故現場圖、道路交通事故調查報告表（一）及（二）各一份、現場照片六幀
      等附於九十二年度偵字第二九五一號卷宗第九至十五頁可稽，而異議人亦因此
      犯有公共危險罪，而經本院於九十二年度七月十七日以九十二年竹北交簡字第
      一三一號刑事簡易判決判處受處分人罰金二萬六千元，於同年八月十一日確定
      等情，業經本院調閱上揭案號卷宗全卷核閱屬實，是異議人在酒精濃度超過規
      定標準下仍駕駛汽車一節，堪以認定。
（二）受處分人雖以上揭情詞置辯，然查，證人即遭異議人所撞及車牌號碼ＱＲ—六
      八七○號自小貨車所有人姜義彬於警訊時陳述：突然有一部自小客車衝撞過來
      ，並無煞車，當場撞到我所停放在自宅前之自小貨車左後方，再衝撞到旁邊之
      行人，行人當場被彈出數十公尺遠後倒地等語在卷，而上揭自小貨車係停放在
      路邊白色邊線外，非違規停車，而被害人倒地位置亦係在白色路邊邊線外等情
      ，有前述現場照片六幀附卷足憑，足見均未有違規情事。而受處分人於警訊時
      供述：因打瞌睡，衝撞到停放在路邊之自小貨車等語，及於偵訊時供述：發生
      車禍與我的酒醉駕車有關係等語，且受處分人於肇事後之九十二年六月七日十
      四時二十分許經測試觀察結果，受處分人在查獲、測試或訊問過程有語無倫次
      、含糊不清之情形等情，亦經本院調閱九十二年度偵字第二九五一號卷核閱屬
      實，參以呼氣酒精濃度已達每公升○．五五毫克以上，肇事率為一般正常人之
      十倍，此經法務部八十八年五月十八日以法八八檢字第○○一六六九號函示明
      確，足見受處分人飲用酒類已影響其反應能力及判斷力，致駕駛能力受損因而
      肇事。再者，被害人蕭熒楣於發生本件車禍之前為正常且健康之人，是遭遇本
      件車禍，因而受有外傷性蜘蛛網膜下腔出血合併腦水腫、骨盆骨折、左踝骨折
      及多處皮膚擦傷等傷害，現仍處於昏迷狀態，為極重度植物人等情，亦為證人
      即蕭熒楣之夫鄭許玉於本院調查時陳述在卷（見本院卷第三六頁），且有長庚
      紀念醫院診斷證明書及中華民國身心障礙手冊各一份附卷足憑（見本院卷第四
      三、四五頁），從而應認被害人所受重傷害與受處分人之酒醉駕駛，兩者之間
      確有因果關係存在，且被害人所受確為對於身體或健康為不治或難治之傷害而
      達重傷之程度無疑。此外，受處分人復因上揭酒後已達不能安全駕駛動力交通
      工具之狀態，猶仍駕駛上揭自小客車行駛於道路上，導致撞及被害人蕭熒楣，
      並致其受有前述之重傷害之行為，而經臺灣新竹地方法院檢察署檢察官於九十
      三年六月四日以九十三年度偵字第二○○九號起訴犯有過失致重傷害罪嫌等情
      ，亦有前述案號之起訴書一份附卷足佐（見本院卷第三九至四○頁），是以受
      處分人辯稱：係因路旁車輛停放位置不當，被害人所受非達重傷之程度云云，
      均不足採信。
（三）至於受處分人所辯如被終生禁考，將對日後生計有巨大影響等情，均與本件事
      實認定及法律適用無涉，不能據以免罰，附此敘明。
六、綜上所述，本件受處分人於上揭時地，於酒精濃度超過規定標準，已達不能安全
    駕駛動力交通工具之程度，猶仍駕駛前開自小客車行駛於道路，因而肇事致人受
    重傷，甚為明確。原處分機關據此援引首開道路交通管理處罰條例第三十五條第
    一項第一款、違反道路交通管理事件統一裁罰標準及處理細則第四十四條第一項
    暨標準表之規定，裁處受處分人四萬九千五百元之罰鍰，並吊銷其駕駛執照，終
    生禁考，核無違誤，是本件受處分人之異議為無理由，應予駁回。
七、據上論斷，應依道路交通案件處理辦法第十九條，裁定如主文。
中　　　華　　　民　　　國　　九十三　　年　　　十　　　月　　二十九　　日
                                      臺灣新竹地方法院交通法庭
                                              法  官  楊惠芬
右正本證明與原本無異。
如不服本裁定，應於裁定送達後五日內向本院提出抗告狀。
                                              書記官  汪淑菁
中　　　華　　　民　　　國　　九十三　　年　　　十一　　月　　二十三　　日
